【裁判字號】    99,聲,632
【裁判日期】    990624
【裁判案由】    定應執行刑
【裁判全文】
臺灣嘉義地方法院刑事裁定               99年度聲字第632號
聲  請  人  臺灣嘉義地方法院檢察官檢察署
受  刑  人  甲○○
上列聲請人因受刑人數罪併罰有2裁判以上，聲請定其應執行之
刑（99年度執字第1762號），本院裁定如下：
    主  文
甲○○所犯附表所示之罪，所處有期徒刑部分，應執行有期徒刑
肆年陸月。
    理  由
一、聲請意旨略以：受刑人甲○○因竊盜等案件，先後經法院判
    決確定，應依刑法第53條、第51條第5款規定定其應執行之
    刑，爰依刑事訴訟法第477條第1項聲請裁定等語。
二、按數罪併罰，有2裁判以上者，依刑法第51條之規定，定其
    應執行之刑；宣告多數有期徒刑者，於各刑中之最長期以上
    ，各刑合併之刑期以下定其刑期，但不得逾30年。同法第53
    條、第51條第5款分別定有明文。
三、經查，本件受刑人前因犯附表編號（一）至（二十七）所示
    之罪，經本院以同一判決同時判刑確定，而受刑人於前揭判
    決確定前，另犯附表編號（二十八）至（三十七）所示之罪
    ，亦經本院判刑確定，均詳如附表所載，且有各該判決書及
    臺灣高等法院被告前案紀錄表附卷可稽。而本院為上開犯罪
    事實最後判決之法院，茲由臺灣嘉義地方法院檢察署檢察官
    聲請就受刑人上開所判處之徒刑部分定其應執行之刑，本院
    審核各有關案卷判決後認聲請為正當，應定其應執行之刑。
    又附表中之數罪雖得為易科罰金，但與其他不得易科罰金之
    罪合併定應執行之刑結果，已不得易科罰金。此外，原確定
    判決中關於沒收部分，均不在本件定應執行刑之列，應合併
    執行，均併此敘明。
據上論斷，應依刑事訴訟法第477條第1項、第220條，刑法第53
條、第51條第5款，裁定如主文。
中    華    民    國    99    年    6     月    24    日
                  刑事第四庭    法  官  吳育霖
上列正本證明與原本無異。
如不服本裁定，應於裁定送達後5日內向本院提出抗告狀（應附
繕本）。
中    華    民    國    99    年    6     月    24    日
                                書記官  陳俊男
附表：
（一）因於98年12月6日，犯刑法第321條第1項第3款之攜帶兇器
      竊盜罪，經本院99年度易字第168號判決判處有期徒刑8月
      ，於99年4月26日確定。
（二）因於98年12月29日，犯刑法第321條第1項第3款之攜帶兇
      器竊盜罪，經本院99年度易字第168號判決判處有期徒刑8
      月，於99年4月26日確定。
（三）因於98年12月9日，犯刑法第321條第1項第3款之攜帶兇器
      竊盜罪，經本院99年度易字第168號判決判處有期徒刑7月
      ，於99年4月26日確定。
（四）因於98年12月14日，犯刑法第321條第1項第3款之攜帶兇
      器竊盜罪，經本院99年度易字第168號判決判處有期徒刑7
      月，於99年4月26日確定。
（五）因於98年12月27日，犯刑法第321條第1項第3款之攜帶兇
      器竊盜罪，經本院99年度易字第168號判決判處有期徒刑7
      月，於99年4月26日確定。
（六）因於98年12月31日，犯刑法第321條第1項第3款之攜帶兇
      器竊盜罪，經本院99年度易字第168號判決判處有期徒刑7
      月，於99年4月26日確定。
（七）因於99年1月2日，犯刑法第321條第1項第3款之攜帶兇器
      竊盜罪，經本院99年度易字第168號判決判處有期徒刑7月
      ，於99年4月26日確定。
（八）因於99年1月6日，犯刑法第321條第1項第3款之攜帶兇器
      竊盜罪，經本院99年度易字第168號判決判處有期徒刑7月
      ，於99年4月26日確定。
（九）因於99年1月8日，犯刑法第321條第1項第3款之攜帶兇器
      竊盜罪，經本院99年度易字第168號判決判處有期徒刑7月
      ，於99年4月26日確定。
（十）因於99年1月14日，犯刑法第321條第1項第3款之攜帶兇器
      竊盜罪，經本院99年度易字第168號判決判處有期徒刑7月
      ，於99年4月26日確定。
（十一）因於99年1月14日，犯刑法第321條第1項第3款之攜帶兇
        器竊盜罪，經本院99年度易字第168號判決判處有期徒
        刑7月，於99年4月26日確定。
（十二）因於99年1月2日，犯刑法第321條第2項、第1項第3款之
        攜帶兇器竊盜未遂罪，經本院99年度易字第168號判決
        判處有期徒刑4月，於99年4月26日確定。
（十三）因於99年1月7日，犯刑法第321條第1項第3款之攜帶兇
        器竊盜罪，經本院99年度易字第168號判決判處有期徒
        刑7月，於99年4月26日確定。
（十四）因於99年1月9日，犯刑法第321條第1項第3款之攜帶兇
        器竊盜罪，經本院99年度易字第168號判決判處有期徒
        刑7月，於99年4月26日確定。
（十五）因於99年1月14日，犯刑法第321條第2項、第1項第3款
        之攜帶兇器竊盜未遂罪，經本院99年度易字第168號判
        決判處有期徒刑4月，於99年4月26日確定。
（十六）因於99年1月14日，犯刑法第321條第1項第3款之攜帶兇
        器竊盜罪，經本院99年度易字第168號判決判處有期徒
        刑7月，於99年4月26日確定。
（十七）因於99年1月6日，犯刑法第321條第2項、第1項第3款之
        攜帶兇器竊盜未遂罪，經本院99年度易字第168號判決
        判處有期徒刑4月，於99年4月26日確定。
（十八）因於99年1月6日，犯刑法第321條第1項第3款之攜帶兇
        器竊盜罪，經本院99年度易字第168號判決判處有期徒
        刑8月，於99年4月26日確定。
（十九）因於99年1月14日，犯刑法第321條第1項第3款之攜帶兇
        器竊盜罪，經本院99年度易字第168號判決判處有期徒
        刑7月，於99年4月26日確定。
（二十）因於99年1月13日，犯刑法第321條第1項第3款之攜帶兇
        器竊盜罪，經本院99年度易字第168號判決判處有期徒
        刑7月，於99年4月26日確定。
（二十一）因於99年1月13日，犯刑法第321條第1項第3款之攜帶
          兇器竊盜罪，經本院99年度易字第168號判決判處有
          期徒刑7月，於99年4月26日確定。
（二十二）因於99年1月13日，犯刑法第321條第2項、第1項第3
          款之攜帶兇器竊盜未遂罪，經本院99年度易字第168
          號判決判處有期徒刑4月，於99年4月26日確定。
（二十三）因於99年1月13日，犯刑法第321條第2項、第1項第3
          款之攜帶兇器竊盜未遂罪，經本院99年度易字第168
          號判決判處有期徒刑4月，於99年4月26日確定。
（二十四）因於99年1月13日，犯刑法第321條第1項第3款之攜帶
          兇器竊盜罪，經本院99年度易字第168號判決判處有
          期徒刑7月，於99年4月26日確定。
（二十五）因於99年1月13日，犯刑法第321條第1項第3款之攜帶
          兇器竊盜罪，經本院99年度易字第168號判決判處有
          期徒刑7月，於99年4月26日確定。
（二十六）因於99年1月14日，犯刑法第321條第2項、第1項第3
          款之攜帶兇器竊盜未遂罪，經本院99年度易字第168
          號判決判處有期徒刑4月，於99年4月26日確定。
（二十七）因於99年1月14日，犯刑法第321條第1項第3款之攜帶
          兇器竊盜罪，經本院99年度易字第168號判決判處有
          期徒刑7月，於99年4月26日確定。（以上27罪並經該
          判決定應執行有期徒刑3年）
（二十八）因於98年12月6日，犯刑法第320條第1項之竊盜罪，
          經本院99年度易字第201號判決判處有期徒刑4月，如
          易科罰金，以新臺幣1,000元折算1日，於99年5月13
          日確定。
（二十九）因於98年12月6日，犯刑法第320條第1項之竊盜罪，
          經本院99年度易字第201號判決判處有期徒刑4月，如
          易科罰金，以新臺幣1,000元折算1日，於99年5月13
          日確定。
（三十）因於98年12月6日，犯刑法第320條第1項之竊盜罪，經
        本院99年度易字第201號判決判處有期徒刑5月，如易科
        罰金，以新臺幣1,000元折算1日，於99年5月13日確定
        。
（三十一）因於98年12月8日，犯刑法第320條第1項之竊盜罪，
          經本院99年度易字第201號判決判處有期徒刑4月，如
          易科罰金，以新臺幣1,000元折算1日，於99年5月13
          日確定。
（三十二）因於98年12月8日，犯刑法第320條第1項之竊盜罪，
          經本院99年度易字第201號判決判處有期徒刑4月，如
          易科罰金，以新臺幣1,000元折算1日，於99年5月13
          日確定。
（三十三）因於98年12月8日，犯刑法第320條第1項之竊盜罪，
          經本院99年度易字第201號判決判處有期徒刑4月，如
          易科罰金，以新臺幣1,000元折算1日，於99年5月13
          日確定。
（三十四）因於98年12月29日，犯刑法第320條第1項之竊盜罪，
          經本院99年度易字第201號判決判處有期徒刑4月，如
          易科罰金，以新臺幣1,000元折算1日，於99年5月13
          日確定。
（三十五）因於98年12月29日，犯刑法第320條第3項、第1項之
          竊盜罪，經本院99年度易字第201號判決判處有期徒
          刑3月，如易科罰金，以新臺幣1,000元折算1日，於
          99 年5月13日確定。
（三十六）因於98年12月29日，犯刑法第320條第1項之竊盜罪，
          經本院99年度易字第201號判決判處有期徒刑4月，如
          易科罰金，以新臺幣1,000元折算1日，於99年5月13
          日確定。
（三十七）因於98年12月29日，犯刑法第320條第1項之竊盜罪，
          經本院99年度易字第201號判決判處有期徒刑4月，如
          易科罰金，以新臺幣1,000元折算1日，於99年5月13
          日確定。（以上10罪並經該判決定應執行有期徒刑1
          年8月，如易科罰金，以新臺幣1,000元折算1日）
（以下空白）

司法院資訊處製作；財團法人民間司法改革基金會備份。
